【裁判字號】    89,易,34
【裁判日期】    890131
【裁判案由】    毀棄損壞等
【裁判全文】
臺灣臺東地方法院刑事判決                            八十九年度易字第三四號
    公  訴  人  臺灣台東地方法院檢察署檢察官
    被      告  甲○○
                乙○○
右列被告因毀棄損壞等案件，經檢察官提起公訴（八十八年度偵字第二三四八號），
本院判決如左：
    主  文
甲○○以加害生命之事，恐嚇他人，致生危害於安全，處有期徒刑參月，如易科罰金
，以參佰元折算壹日。又共同公然侮辱人，處罰金參仟元，如易服勞役，以參佰元折
算壹日。又損壞他人之車燈，致令不堪使用，足以生損害於他人，處罰金參仟元，如
易服勞役，以參佰元折算壹日。罰金部分，應執行罰金伍仟元，如易服勞役，以參佰
元折算壹日。
乙○○共同公然侮辱人，處罰金參仟元，如易服勞役，以參佰元折算壹日。
    事  實
一、甲○○、乙○○於民國（下同）八十七年十一月二十九日十二時五十分左右，在
    臺東縣關山鎮○○路與民族路交岔路口處，因車禍事故與丁○○發生爭執，竟基
    於犯意之聯絡，共同以三字經粗話公然辱罵丁○○。甲○○另行起意，揚言將駕
    駛大貨車撞死丁○○等語，以加害他人生命之事，對丁○○施加恐嚇，使丁○○
    心生畏懼，致生危害於安全。詎甲○○竟仍不甘心，又以腳踢毀丁○○所駕駛之
    車牌號碼ＷＵ─六八八六號自用小客車之後燈燈組，致令不堪使用。
二、案經丁○○訴由臺東縣警察局關山分局報請臺灣臺東地方法院檢察署檢察官偵查
    起訴。
    理  由
一、右開被告甲○○、乙○○公然侮辱及被告甲○○踢毀後車燈之事實，迭據被告甲○○、乙○○各於警訊及偵審中坦承不諱，核與被害人丁○○於警訊及偵審中指
    訴之情節相符。並經在場證人陳素卿於偵查中證述屬實，復有相片四幀附卷佐證
    ，事證明確，犯行堪以認定。
二、訊之被告甲○○否認有右開恐嚇犯行，然查右揭事實，已據被害人丁○○於警訊
    及偵審中指訴甚詳，核與在場證人陳素卿於偵查中證述情節相符。並有被告甲○○所書承認「說出開車要撞對方（被害人）之言語」之保證書影本乙紙附卷可稽
    ，被告亦承認該保證書為其書寫。足認被告甲○○另有該恐嚇犯行，事證已甚明
    確，犯行亦堪認定。
二、核被告甲○○、乙○○二人所為係犯刑法第三百零九條第一項公然侮辱罪，其等
    具有犯意聯絡與行為分擔，屬共同正犯。被告甲○○又另犯同法第三百零五條恐
    嚇危害安全罪及第三百五十四條毀損罪，甲○○所犯上述三罪，犯意各別，行為
    互異，犯罪構成要件不同，應予分論併罰。爰審酌被告二人之素行、犯罪之動機
    、手段，對被害人所生危害程度及犯罪後態度等一切情狀，各量處如主文所示之
    刑，並各諭知易科罰金及易服勞役之折算標準，被告甲○○罰金部分，並定其應
    執行之刑及易服勞役之折算標準。
據上論斷，應依刑事訴訟法第二百九十九條第一項前段，刑法第二十八條、第三百零
九條第一項、第三百零五條、第三百五十四條、第五十一條第七款，罰金罰鍰提高標
準條例第一條前段、第二條判決如主文。
本案經檢察官丙○○到庭執行職務
中    華    民    國      八十九      年      一      月      三十一    日
                                      臺灣臺東地方法院刑事庭
                                          法  官  胡  晏  彰
右正本證明與原本無異。
如不服本判決，應於判決送達後十日內向本院提出上訴狀。（須附繕本）
「切勿逕送上級法院」
                                          書記官  陳  美  鄉
中    華    民    國      八十九      年      一      月      三十一    日
附記：
刑法第三百零九條第一項：
公然侮辱人者，處拘役或三百元以下罰金。
刑法第三百零五條
以加害生命、身體、自由、名譽、財產之事恐嚇他人，致生危害於安全者，處二年以
下有期徒刑、拘役或三百元以下罰金。
刑法第三百五十四條
毀棄、損壞前二條以外之他人之物或致令不堪用，足以生損害於公眾或他人者，處二
年以下有期徒刑、拘役或五百元以下罰金。


司法院資訊處製作；財團法人民間司法改革基金會備份。
